# 请教一个非同一控制下100%控股的问题

提问人：liubin988513 时间：2012-06-15 17:59:19
税务一般不会认可，你是股权收购，不是资产收购，这种情况下的调账并不会改变被购买方的计税基础

回答人：chenyiwei
赞同。按照财税[2009]59号文规定，对于股权收购，无论是否采用特殊性税务处理，被收购企业的税务事项原则上都保持不变。